臺灣桃園地方法院小額民事判決
111年度壢保險小字第136號
原      告  南山產物保險股份有限公司

法定代理人  蔡漢凌  
訴訟代理人  鍾政曄  
            劉學翰  
            生瑞揚  
            洪啟軒  
            何志雄  
被      告  林錦英  

上列當事人間請求損害賠償事件，本院於民國111年4月19日言詞
辯論終結，判決如下：
    主    文
一、被告應給付原告新臺幣參萬伍仟捌佰壹拾捌元，及自民國一
    百一十年九月二日起至清償日止，按年利率百分之五計算之
    利息。
二、原告其餘之訴駁回。
三、訴訟費用新臺幣壹仟元由被告負擔。
四、本判決原告勝訴部分得假執行。　　　　　　　　
    理  由  要  領
一、本件除下列理由要領外，依民事訴訟法第436條之18第1項規
    定，僅記載主文，其餘省略。
二、原告主張：被告於民國108年11月21日7時35分許，駕駛車牌
    號碼0000-00號自小客車（下稱肇事車輛），行經桃園市新
    屋區槺榔里保安路與9鄰產業道路口處時，因疏於注意而不
    慎與由訴外人徐仁桀所有、原告所承保之車牌號碼000-0000
    號自小客車（下稱系爭車輛）發生碰撞，並致系爭車輛受損
    （下稱本件事故），系爭車輛經修復後費用為新臺幣(下同)
    125,296元（工資10,700元、烤漆18,597元、零件95,999元
    ）。原告並已依約理賠完畢，故依保險法第53條之規定取得
    上揭損失之代位權，又零件部分修復費用應考量折舊，且被
    告當時有行經無號誌路口未減速慢行之情形，應負擔3成肇
    事責任，其餘7成責任則由原告負擔，故僅請求被告給付35,
    878元。為此，爰依民法第184條第1項前段、第191條之2、
    保險法第53條規定提起本件訴訟，並聲明：被告應給付原告
    35,878元，及自起訴狀繕本送達翌日起至清償日止，按年息
    5％計算之利息。
三、被告則以：伊對於肇事責任沒有意見，發生本件事故確實雙
    方都有責任，但伊是被原告保戶從後方追撞，為什麼伊被撞
    還要賠償，這樣不合理等語，資為抗辯。並聲明：原告之訴
    駁回。
四、是依上開說明，以下僅就原告得請求賠償之金額若干？記載
    理由要領如下：　　
（一）按損害之發生或擴大，被害人與有過失者，法院得減輕賠
      償金額，或免除之，民法第217條第1項定有明文。經查，
      依本院調閱之道路交通事故調查相關資料觀之，被告當時
      正從槺榔里9鄰產業道路往東福路方向直行，訴外人徐仁
      桀當時亦正從槺榔里9鄰產業道路往保安路口方向直行，
      雙方當時行經上開路口處時，一發現對方即發生碰撞，故
      被告與徐仁桀當時均有過失，且徐仁桀過失程度較大，故
      本院認被告應負30％之過失責任，徐仁桀應負70％之過失責
      任。被告既未否認就本件事故有過失，而該過失與系爭車
      輛之損害間具有因果關係，則被告自應負損害賠償責任，
      是抗辯對原告之損失全部無庸賠償，則屬無據。至被告肇
      事車輛是否因本件事故亦受損部分，則屬被告得否另行向
      徐仁桀請求賠償之問題，被告應另循法律途徑主張權利，
      併此敘明。
（二）次按物被毀損時，被害人除得依民法第196條請求賠償外
      ，並不排除民法第213條至第215條之適用。依民法第196
      條請求賠償物被毀損所減少之價額，得以修復費用為估定
      之標準，但以有必要者為限（例如：修理材料以新品換舊
      品，應予折舊），此有最高法院77年度第9次民事庭會議
      決議可資參照。又依行政院所頒之固定資產耐用年數表及
      固定資產折舊率表之規定，系爭車輛耐用年數為5年，依
      定率遞減法每年折舊1000分之369；另依營利事業所得稅
      查核準則第95條第6 項規定「固定資產提列折舊採用平均
      法、定率遞減法或年數合計法者，以一年為計算單位；其
      使用期間未折舊折舊滿一年者，按實際使用之月數相當於
      全年之比例計算之；不滿一月者，以月計。」，其最後一
      年之折舊額，加歷年折舊累計額，其總和不得超過該資產
      成本原額之十分之九。經查，系爭車輛係於108年10月出
      廠，此有系爭車輛行照為佐（見本院卷第7頁），迄至本
      件交通事故發生之日即108年11月21日，已使用達2個月，
      則零件扣除折舊費用估定為90,095元（詳如附表之計算式
      ），加計工資及烤漆費用後，系爭車輛修復費用為119,39
      2元（計算式：90,095＋18,597＋10,700＝119,392元）。又
      被告僅負30％之過失責任，故原告僅能向被告請求35,818
      元(計算式：119,392×0.3＝35,818元，元以下四捨五入)。
      從而本件原告得主張之金額為35,818元，於此範圍之請求
      即屬有據，應予准許，逾此範圍之請求即屬無據，應予駁
      回。
中　　華　　民　　國　　111 　年　　4 　　月　　28　　日
                  中壢簡易庭      法  官  張博鈞
以上為正本係照原本作成。
如不服本判決，應於送達後20日內，向本院提出上訴狀並表明上
訴理由，如於本判決宣示後送達前提起上訴者，應於判決送達後
20日內補提上訴理由書（須附繕本）。
如委任律師提起上訴者，應一併繳納上訴審裁判費。
中　　華　　民　　國　　111 　年　　4 　　月　　28　　日
                                  書記官  張季容
附錄：
一、民事訴訟法第436條之24第2項：
    對於小額程序之第一審裁判上訴或抗告，非以其違背法令為
    理由，不得為之。
二、民事訴訟法第436條之25：
    上訴狀內應記載上訴理由，表明下列各款事項：
    （一）原判決所違背之法令及其具體內容。
    （二）依訴訟資料可認為原判決有違背法令之具體事實。
三、民事訴訟法第471 條第1 項：（依同法第436 條之32第2 項
    規定於小額事件之上訴程式準用之）上訴狀內未表明上訴理
    由者，上訴人應於提起上訴後20日內，提出理由書於原第二
    審法院；未提出者，毌庸命其補正，由原第二審法院以裁定
    駁回之。 　　　
附表：零件部分折舊（單位：新臺幣）
----- 折舊時間           金額 第1年折舊值        95,999×0.369×(2/12)=5,904 第1年折舊後價值    95,999-5,904=90,095